臺灣臺南地方法院刑事判決　　　　　　　96年度易字第1063號
公　訴　人　臺灣臺南地方法院檢察署檢察官
被　　　告　甲○○
上列被告因違反毒品危害防制條例案件，經檢察官提起公訴（96
年度營毒偵字第143、225號），及追加起訴（96年度營毒偵字第
221號、96年度毒偵字第2238號），被告就被訴事實為有罪之陳
述，本院裁定由受命法院獨任進行簡式審判程序，判決如下：
    主  文
甲○○施用第二級毒品，累犯，處有期徒刑肆月，減為有期徒刑
貳月。又施用第二級毒品，累犯，處有期徒刑肆月，減為有期徒
刑貳月。扣案之安非他命殘渣袋壹個內所含之安非他命殘渣沒收
銷燬之、安非他命吸食器壹組、塑膠分裝管壹支、安非他命殘渣
袋壹個均沒收。又施用第二級毒品，累犯，處有期徒刑肆月。扣
案之安非他命殘渣袋貳個內所含之安非他命殘渣沒收銷燬之、安
非他命吸食器壹組、安非他命殘渣袋貳個均沒收。又施用第一級
毒品，累犯，處有期徒刑捌月。扣案之第一級毒品海洛因包（
含包裝袋共重零點玖公克）內之第一級毒品海洛因、安非他命殘
渣袋壹個內所含之安非他命殘渣均沒收銷燬之、第一級毒品海洛
因外包裝袋個、安非他命吸食器壹組、安非他命殘渣袋壹個均
沒收。應執行有期徒刑壹年貳月。扣案之安非他命殘渣袋肆個內
所含之安非他命殘渣、第一級毒品海洛因包（含包裝袋共重零
點玖公克）內之第一級毒品海洛因均沒收銷燬之；安非他命殘渣
袋肆個、安非他命吸食器組、塑膠分裝管壹支、第一級毒品海
洛因外包裝袋個均沒收。
    事  實
一、甲○○前於民國89年間，因違反毒品危害防制條例案件，經
    觀察勒戒後，認有繼續施用毒品傾向，經本院以裁定令入戒
    治處所施以強制戒治，於90年2月27日停止戒治付保護管束
    出所，並於90年4月29日保護管束期滿，依法視為強制戒治
    執行完畢，並由臺灣臺南地方法院檢察署檢察官以90年度戒
    毒偵字第236號為不起訴處分確定。又於95年間，因違反毒
    品危害防制條例案件，經本院於95年10月23日以95年度簡字
    第3075號判決有期徒刑4月，並於同年12月25日確定，甫96
    年2月13日易科罰金執行完畢。詎渠猶未戒除惡習，復基於
    施用毒品之犯意，先後為下列施用毒品犯行：
（一）於96年3月17日凌晨0時許，在臺南縣新營市○○街2之6號
      ，以將第二級毒品安非他命（以下簡稱安非他命）置於吸
      食器內點火燒烤後吸食其煙之方式，施用安非他命1次。
      嗣於96年3月20日下午4時40分許，因另案接受員警詢問時
      ，經其同意採集尿液送驗，結果呈安非他命類毒品陽性反
      應查獲上情。
（二）於96年3月21日上午9時許，在臺南縣新營市○○路56號之
      6租屋處內等地，以上開方式施用安非他命1次。嗣於96年
      3月22日上午10時40分許，經警持本院法官核發之搜索票
      至上址搜索，當場扣得甲○○所有，供施用安非他命所用
      之安非他命吸食器1組、塑膠分裝管1支、安非他命殘渣袋
      1 個，及綽號班頭之男子所寄放之分裝袋52個、電子秤1
      個等物；並於96年3月22日下午2時15分許，經甲○○同意
      採集尿液送驗，結果亦呈安非他命類毒品陽性反應，始知
      悉上情。
（三）於96年5月20日上午11時許，在其位於臺南縣新營市○○
      路88之9號住處內，以上開方式施用安非他命1次。嗣為警
      於96年5月20日下午14時20分許，持本院法官核發之搜索
      票至上址搜索，當場扣得甲○○所有供其施用毒品所用之
      安非他命吸食器1組、殘渣袋2個等物，並經其同意採集尿
      液送驗，結果呈安非他命類毒品陽性反應，始知悉上情。
（四）甲○○又基於施用安非他命及第一級毒品海洛因（以下簡
      稱海洛因）之犯意，於96年7月30日晚上7時許，在臺南市
      安平區○○路○段675號「龍成飯店」638室內等地，以將
      海洛因與安非他命同時混合置於吸食器內點火燒烤後吸食
      其煙之方式，同時施用海洛因與安非他命1次。嗣為警於
      96年7月31日凌晨0時20分許，在上開「龍成飯店」638室
      查獲甲○○與鄒仁凱、劉玟君、鄧秋燕共處其內（鄒仁凱
      、劉玟君、鄧秋燕等涉嫌違反毒品危害防制條例罪嫌部分
      均另案偵辦），並當場扣得甲○○與鄒仁凱、劉玟君、鄧
      秋燕共同出資購買之第一級毒品海洛因3包（含包裝袋共
      重0.9公克）、甲○○所有供其施用毒品所用之安非他命
      吸食器1組、殘渣袋1個等物。
二、案經臺南縣警察局新營分局報請臺灣臺南地方法院檢察署檢
    察官偵查起訴；及臺南縣警察局新營分局、臺南市警察局第
    二分局報請臺灣臺南地方法院檢察署檢察官偵查後追加起訴
    。
    理  由
一、上開事實，業據被告甲○○坦承不諱，並有安非他命殘渣袋
    4個、海洛因3包（含包裝袋共重0.9公克）、安非他命吸食
    器3組、塑膠分裝管1支扣案可證。被告為警查獲時所採集之
    尿液經送驗結果亦均呈海洛因代謝物嗎啡陽性反應，有長榮
    大學96年4月9日確認報告2紙、96年6月25日確認報告1紙、
    詮昕科技股份有限公司濫用藥物尿液檢驗報告1紙在卷可憑
    ，被告前開自白應與事實相符而可採信。
        另被告前於89年間因違反毒品危害防制條例案件，經觀
    察勒戒後，認有繼續施用毒品傾向，經本院以裁定令入戒治
    處所施以強制戒治，於90年2月27日停止戒治付保護管束出
    所，並於90年4月29日保護管束期滿，依法視為強制戒治執
    行完畢，並由臺灣臺南地方法院檢察署檢察官以90年度戒毒
    偵字第236號為不起訴處分確定。又於95年間因違反毒品危
    害防制條例案件，經本院於95年10月23日以95年度簡字第
    3075號判決有期徒刑4月，並於同年12月25日確定，甫96年2
    月13日易科罰金執行完畢等情，亦有卷附臺灣高等法院被告
    全國前案紀錄表一件在卷可查。本案事證明確，被告犯行堪
    以認定，應予依法論科。
二、核被告所為，前開犯罪事實（一）至（三）部分係犯毒品危
    害防制條例第10條第1項施用第一級毒品罪；前開犯罪事實
    （四）部分係犯毒品危害防制條例第10條第1項施用第一級
    毒品罪及同條例第10條第2項施用第二級毒品罪。被告施用
    毒品時持有毒品行為，應為高度之施用毒品犯行所吸收，不
    另論罪。被告前開犯罪事實（四）部分係以一行為觸犯毒品
    危害防制條例第10條第1項及同條例第10條第2項二罪名，應
    從一重之施用第一級毒品罪處斷。被告先後四次施用毒品犯
    行應分論併罰（最高法院96年度第9次刑庭會議決議）。至
    於原起訴書、併辦意旨書內所載被告除前開犯罪時間外之其
    他施用毒品之事實，因僅有被告之自白，尚不能證明其有施
    用毒品犯行，惟因檢察官認其與前開有罪部分有集合犯之實
    上一罪關係，爰不另為無罪之諭知，併此敘明。
        再被告曾於95年間因違反毒品危害防制條例案件，經本
    院於95年10月23日以95年度簡字第3075號判決有期徒刑4月
    ，並於同年12月25日確定，甫96年2月13日易科罰金執行完
    畢等情，有卷附臺灣高等法院被告全國前案紀錄表一件在卷
    可按。被告於五年之內故意再犯前開有期徒刑以上刑之罪，
    均為累犯，應依刑法第47條第1項之規定加重其刑。
        爰審酌被告前有施用毒品前科犯行，不思戒絕，竟再為
    本件各次施用毒品犯行、施用毒品係屬自戕行為，所生危害
    非大，暨被告犯罪之動機、目的、手段，犯後坦承犯行等一
    切情狀，量處如主文所示之宣告刑示懲。
        另被告前開犯罪事實（一）、（二）部分，其犯罪時間
    在96年4月24日以前，依中華民國96年罪犯減刑條例第2條第
    1項第3款、第7條之規定，應將其宣告刑減2分之1，爰減刑
    如主文所示，並與其餘未減刑之罪定其應執行刑為有期徒刑
    1年2月示懲。
三、扣案之安非他命殘渣袋4個內所含之安非他命殘渣、第一級
    毒品海洛因3包（含包裝袋共重零點玖公克）內之第一級毒
    品海洛因係查獲之毒品，應依毒品危害防制條例第18條第1
    項前段規定沒收銷燬之；安非他命殘渣袋4個、安非他命吸
    食器3組、塑膠分裝管1支、第一級毒品海洛因外包裝袋3個
    係被所有，供施用毒品所用之物，業據被告供明在卷，並依
    刑法第38條第1項第2款規定宣告沒收。
四、據上論斷，應依刑事訴訟法第273條之1、第299條第1項前段
    、毒品危害防制條例第10條第1項、第2項、第18條第1項前
    段，刑法第11條、第55條前段、第47條第1項、第51條第5款
    、第38條第1項第2款，中華民國96年罪犯減刑條例第2條第1
    項第3款、第7條、第11條，判決如主文。
本案經檢察官林朝文到庭執行職務。
中　　華　　民　　國　　96　　年　　10　　月　　11　　日
      　　　　          刑事第四庭  法　官   鄭文祺
以上正本證明與原本無異。
如不服本判決應於收受本判決後10日內向本院提出上訴書狀，並
應敘述具體理由。如未敘述上訴理由者，應於上訴期間屆滿後20
日內向本院補提理由書狀（均須按他造當事人之人數附繕本）「
切勿逕送上級法院」。
　　　　　　　　　　　　　　　　　  書記官   黃雅雲
中　　華　　民　　國　　96　　年　　10　　月　　12　　日
附錄本案所犯法條全文
毒品危害防制條例第10條
施用第一級毒品者，處6月以上5年以下有期徒刑。
施用第二級毒品者，處3年以下有期徒刑。
